【裁判字號】    89,上訴,1772
【裁判日期】    890824
【裁判案由】    毒品危害防制條例
【裁判全文】
臺灣高等法院臺中分院刑事判決                  八十九年度上訴字第一七七二號
    上  訴  人
    即  被  告  乙○○
右上訴人因違反毒品危害防制條例案件，不服臺灣臺中地方法院八十九年度訴字第一
六六二號中華民國八十九年八月二十四日第一審判決（起訴案號：臺灣臺中地方法院
檢察署八十九年度偵字第三八三二號、八十九年度偵緝第三三號）、（移送併案審理
案號臺灣臺中地方法院檢察署八十九年度毒偵字第四三五七號），提起上訴，本院判
決如左：
      主  文
上訴駁回。
      事  實
一、乙○○因施用毒品案件，經臺灣臺中地方法院於民國（下同）八十八年十月二十
    八日以八十八年度毒聲字第六二一八號裁定送觀察、勒戒，經臺灣臺中看守所附
    設勒戒所觀察、勒戒後，認無繼續施用毒品之傾向，由臺灣臺中地方法院檢察署
    檢察官於八十八年十一月十五日以八十八年度毒偵字第一五七五號不起訴處分確
    定。嗣又分別基於施用第一級毒品海洛因及第二級毒品安非他命之概括犯意，自
    八十九年一月二十七日起至同年六月十六日止，連續在其臺中縣霧峰鄉○○村○
    ○街八十七號住處，以將第一級毒品海洛因摻在香煙中抽吸食以及將第二級毒品
    安非他命置於吸食器內以火燒烤待產生白煙後吸用該煙霧之方式，施用第一級毒
    品海洛因及及第二級毒品安非他命多次。嗣於、八十九年一月二十九日十七時
    許，在臺中市○區○○路二七○號三樓之一前為警查獲，並扣得安非他命一包（
    含袋重約三‧五公克）。、八十九年三月二十日二十二時許，在臺中縣大里市
    ○○路○段五七巷六九號為警查獲，並扣得安非他命一包（含袋重約○‧五公克
    ）。、八十九年五月二日二十三時三十分許，在臺中市○區○○○路一一九號
    地下樓之十七號，為警查獲。、八十九年六月十六日二十三時四十分許，在其
    臺中縣霧峰鄉○○村○○街八十七號住處為警緝獲，並扣得安非他命一包（含袋
    重約○‧七公克）。經依臺灣臺中地方法院以八十九年度毒聲字第二二八二號裁
    定送觀察、勒戒，經臺灣臺中看守所附設勒戒所執行觀察、勒戒後認有繼續施用
    毒品之傾向。
二、案經臺中縣警察局及豐原分局、和平分局、霧峰分局、南投縣警察局移送臺灣臺
    中地方法院檢察署檢察官偵查起訴暨聲請併案辦理。
    理  由
一、右揭事實，業據被告乙○○於警訊、偵查、原審及本院審理中坦承不諱，並有扣
    案之安非他命三包（含袋重分別約三‧五公克、○‧五公克、○‧七公克）足憑
    ，且被告前三次為警查獲當日及第四次緝獲送臺中勒戒所觀察勒戒時所採之尿液
    經送鑑驗結果，均呈嗎啡及甲基安非他命陽性反應，此有臺中縣衛生局出具之檢
    驗尿水報告書二紙、臺中市衛生局出具之煙毒尿液檢驗成績書一紙、臺灣臺中看
    守所附設勒戒所出具之濫用藥物尿液檢驗報告書一紙附卷可稽；又被告前因施用
    毒品案件，經臺灣臺中地方法院以八十八年十月二十八日以八十八年度毒聲字第
    六二一八號裁定送觀察、勒戒，經臺灣臺中看守所附設勒戒所觀察、勒戒後，認
    無繼續施用毒品之傾向，由臺灣臺中地方法院檢察署檢察官於民國八十八年十一
    月十五日以八十八年度毒偵字第一五七五號不起訴處分確定乙情，有臺灣臺中地
    方法院檢察署刑案資料查註紀錄表一份在卷可按；而其於五年內再犯毒品危害防
    制條例第十條之罪，經裁定送觀察勒戒，認有繼續施用毒品之傾向部分，有臺灣
    臺中看守所附設勒戒所八十九年六月二十九日中所正總字第○五八八號函送之證
    明書一份附卷可佐。本件事證明確，被告犯行應堪認定。
二、核被告所為，係犯毒品危害防制條例第十條第一項之施用第一級毒品罪、第十條
    第二項之施用第二級毒品罪。其因施用第一級毒品海洛因、第二級毒品安非他命
    而持有第一級毒品海洛因及第二級毒品安非他命之行為，均為施用第一級毒品海
    洛因及第二級毒品安非他命所吸收，均不另論罪；又被告多次施用第一級毒品及
    第二級毒品之犯行，均時間緊接、方法相同，觸犯相同之罪，顯係基於概括犯意
    反覆為之，均應依連續犯規定論以一罪，並加重其刑；檢察官聲請併案辦理部分
    （即臺灣臺中地方法院檢察署八十九年度毒偵字第四三五七號），因與起訴之事
    實有連續犯之裁判上一罪關係，本院自得併予審理；再其所犯二罪間，犯意各別
    、行為互異，應予分論併罰。而起訴書認被告曾因竊盜罪被判處有期徒刑一年二
    月，於八十四年二月五日執行完畢，五年以內再犯有期徒刑以上之本罪，應係累
    犯云云，惟查：公訴人所依據之被告刑案資料查註紀錄表所載之資料，其身分證
    號碼為Ｚ000000000號與本件被告之身分證號碼Ｚ000000000
    號不同，顯係誤引與被告同名同姓者之他人刑案資料查註紀錄表，此有該刑案資
    料查註紀錄表附於該偵查卷可考，起訴書所載顯有誤會，附此敘明。原審判決依
    毒品危害防制條例第十條第一項、第二項、第二十條第三項前段、刑法第五十六
    條、第五十一條第五款之規定，審酌被告犯後坦認所為、深具悔意，及所為並未
    積極侵害他人權益等情狀，量處乙○○連續施用第一級毒品部分有期徒刑拾月，
    連續施用第二級毒品部分，有期徒刑柒月，並依毒品危害防制條例第十八條第一
    項前段將扣案之安非他命參包（含袋重分別約參點伍公克、零點伍公克、零點柒
    公克）宣告沒收銷燬之，且定應執行有期徒刑壹年貳月，認事用法核無違誤，量
    刑亦稱妥適，被告上訴意旨以量刑過重指摘原審量刑過重，顯無理由，應予駁回
    。
據上論結，應依刑事訴訟法第三百六十八條，判決如主文。
本案經檢察官甲○○到庭執行職務。
中      華      民      國    八十九     年      十一     月     二     日
                                   臺灣高等法院臺中分院刑事第三庭
                                         審判長法  官  方  艤  駐
     法  官  劉  連  星
                                               法  官  胡  忠  文
右正本證明與原本無異。
施用第一級毒品得上訴
施用第二級毒品不得上訴
如不服本判決應於收受送達後十日內向本院提出上訴書狀，其未述上訴之理由者並
得於提起上訴後十日內向本院補提理由書（均須按他造當事人之人數附繕本）。
                                               書記官  粘  銘  環
中      華      民      國    八十九     年      十一     月     三     日
附錄論罪科刑法條
毒品危害防制條例第十條：
施用第一級毒品者，處六個月以上五年以下有期徒刑。
施用第二級毒品者，處三年以下有期徒刑。                                  Ｉ


司法院資訊處製作；財團法人民間司法改革基金會備份。
